【裁判字號】    95,豐簡上,212
【裁判日期】    950628
【裁判案由】    竊盜
【裁判全文】
臺灣臺中地方法院刑事判決           95年度豐簡上字第212號
上  訴  人  臺灣臺中地方法院檢察署檢察官
被      告  丁○○
上列上訴人因被告竊盜案件，不服本院豐原簡易庭95年度豐簡字
第140號中華民國95年3月15日第一審刑事簡易判決（聲請案號：
臺灣臺中地方法院檢察署95年度速偵字第979-號），提起上訴，
及移送併辦（95年度偵字第6422號、95年度偵字第7291號），本
院判決如下：
    主    文
原判決撤銷。
丁○○連續竊盜，處有期徒刑陸月，如易科罰金，以佰元折算
壹日。
      犯罪事實
一、丁○○因擔任瓦斯送貨員，缺錢購買機車，作為代步工具使
    用，竟基於行竊他人財物之概括犯意，意圖為自己不法之所
    有，(一)先於民國95年02月27日20時許，在臺中縣豐原市○○
    路242之1號前，見乙○○所有、三陽廠牌、1990年份、車牌
    號碼IZN—267號、引擎號碼EE258466號之藍色重型機車（價
    值新臺幣〈下同〉10,000元）鑰匙未取下，認為有機可趁，
    乃利用乙○○所有之機車鑰匙以發動引擎之方式，行竊得手
    ，供己作為代步工具使用，嗣於95年3月1日14時許，丁○○
    騎乘前開機車行經臺中縣豐原市○○路與豐西街口，因形跡
    可疑，為警攔檢盤查，因而查獲，並當場扣得乙○○所有之
    前開機車一輛及鑰匙一支（均已發還乙○○領回）；(二)又於
    95年03月15日16時許，在臺中縣豐原市豐原火車站「統一便
    利超商」前，見丙○○所使用（登記福棋山木業有限公司所
    有）、光陽廠牌、1995年份、車牌號碼KDH—508號、引擎號
    碼SB25AA-202828號、124㏄之淺綠色重型機車（價值約20,0
    00）引擎未熄火仍在發動狀態，認為有機可趁，乃利用丙○○未及注意之際，行竊得手，供己作為代步工具使用，嗣於
    95年03月18日17時許，在臺中縣豐原市○○○路與三環路口
    ，為警查獲，並當場扣得丙○○所有之前開機車一輛及鑰匙
    二支（該機車業經發還丙○○領回）；(三)復於95年03月30日
    上午08時許，在臺中縣豐原市○○○路與三環路口，見甲○○所有、比雅久廠牌、1996年份、車牌號碼GXQ—776號、引
    擎號碼P0000000號之白色重型機車（價值約10,000元）鑰匙
    未取下，認為有機可趁，乃利用甲○○所有之機車鑰匙以發
    動引擎之方式，行竊得手，供己作為代步工具使用，嗣於95
    年04月1日凌晨0時40分許，在臺中縣豐原市○○路581-號前
    ，為警查獲，並當場扣得甲○○所有之前開機車一輛及鑰匙
    一支（均已發還甲○○領回）。
二、案經臺中縣警察局豐原分局報告臺灣臺中地方法院檢察署檢
    察官偵查後聲請簡易判決處刑暨移送併辦。
    理    由
一、訊據被告丁○○，對於上揭時地，先後行竊被害人乙○○、
    丙○○、甲○○之機車得手，供己作為代步工具使用等情，
    業經於本院中坦認屬實，核與被害人乙○○、甲○○於警詢
    中之指述情節相符，並有被害人乙○○領回失竊機車及鑰匙
    之贓物認領保管單一份、查獲被告騎乘被害人乙○○遭竊機
    車之現場照片二張、被害人甲○○領回失竊機車及鑰匙之贓
    物認領保管單一份、被害人甲○○之車輛竊盜、車牌失竊資
    料個別查詢報表—查詢車輛認可資料一份、查獲被告騎乘被
    害人丙○○遭竊機車之現場照片二張、被害人丙○○領回失
    竊機車之贓物認領保管單一份、被害人丙○○之車輛竊盜、
    車牌失竊資料個別查詢報表—查詢車輛認可資料一份等在卷
    可稽，被告自白供述與現有事證相符，應堪置信。本件事證
    已臻明確，被告犯行，洵堪認定。
二、被告基於行竊他人財物之概括犯意，意圖為自己不法之所有
    ，先後竊取被害人乙○○、丙○○、甲○○之機車，作為代
    步工具使用，核其所為，係犯刑法第320條第1項之竊盜罪。
    被告先後三次竊盜犯行，其時間緊接，手段同一，所觸犯犯
    罪構成要件相同之罪名，顯係出於概括犯意而為之，為連續
    犯，應依刑法第56條之規定，論以一罪，並加重其刑。（又
    臺灣臺中地方法院檢察署檢察官分別以95年度偵字第6422號
    、95年度偵字第7291號就被告先後行竊被害人丙○○所使用
    及被害人甲○○所有之機車而予移送併辦部分，該部分與本
    件聲請簡易判決處刑之竊盜犯行間，具有連續犯之裁判上一
    罪關係，為起訴效力所及，本院自應併予審理。）原審以被
    告所涉竊盜犯行，罪證明確，予以論罪科刑，固非無見，惟
    原審未及審酌被告行竊被害人丙○○、甲○○機車之犯行，
    尚有未洽，公訴人執此為由，指摘原判決不當，洵屬有據，
    為有理由，原判決既屬無可維持，自應由本院予以撤銷改判
    。爰審酌被告擔任瓦斯送貨員，因自己原有之機車損壞，缺
    錢修繕，竟思以竊盜手段，應付個人之所需，利用被害人未
    將機車鑰匙取下及未熄火之機會，行竊他人機車得手，供己
    作為搬運瓦斯之代步工具使用，被告先後三次竊盜犯行，可
    見被告在為警查獲後，仍再度行竊，顯然未具悔意，惟因被
    告業經坦承全部犯行，犯後態度良好，且行竊手段平和，均
    係利用他人疏忽之機會，又行竊所得財物均遭查獲發還被害
    人，對於被害人所生之損害未及擴大等一切情狀，量處如主
    文所示之刑，並諭知易科罰金之折算標準，以示懲儆。
三、扣案之鑰匙二支，雖係被告行竊所用之物，惟被告否認為其
    所有，業經被告於本院中供承在卷，本院亦查無其他相關事
    證足以認定係屬被告所有之物，該部分自無從併予諭知沒收
    ，附此敘明。
據上論斷，應依刑事訴訟法第455條之1.第3項、第369條第1項前
段、第364條、第299條第1項前段，刑法第56條、第320條第1.項
、第41條第1.項前段，罰金罰鍰提高標準條例第1條前段、第2條
，判決如主文。
中    華    民    國    95    年    6     月    28    日
              刑事第五庭    審判長法  官  賴恭利
                                  法  官  林慧貞
                                  法  官  巫淑芳
上開正本證明與原本無異。
本件不得上訴。
                                  書記官  王麗麗
中    華    民    國    95    年    6     月    28    日
附錄本案論罪科刑法條全文：
中華民國刑法第320條：
意圖為自己或第三人不法之所有，而竊取他人之動產者，為竊盜
罪，處五年以下有期徒刑、拘役或500元以下罰金。
意圖為自己或第三人不法之利益，而竊佔他人之不動產者，依前
項之規定處斷。
前二項之未遂犯罰之。


司法院資訊處製作；財團法人民間司法改革基金會備份。
